臺灣臺北地方法院民事判決　　　　　　94年度訴字第3277號
原　　　告　乙○○○
　　　　　　甲○○
被　　　告　臺灣臺北地方法院
法定代理人　林錦芳
被　　　告　臺灣臺南地方法院
法定代理人　翁慶珍
被　　　告　第一商業銀行新營分行
法定代理人　王久益
上列當事人間請求回復原狀事件，本院判決如下：
    主    文
原告之訴駁回。
訴訟費用由原告負擔。
    事實及理由
一、按原告之訴，依其所訴之事實，在法律上顯無理由者，法院
    得不經言詞辯論，逕以判決駁回之，民事訴訟法第二百四十
    九條第二項定有明文。
二、本件原告起訴主張：本院九十三年度訴字第四五一四號原告
    乙○○○、甲○○與被告第一商業銀行新營分行間請求損害
    賠償事件，原告係對於設有事務所或營業所之人，因關於其
    事務所或營業所之放款、票據貼現業務涉訟，而第一商業銀
    行總行所在地屬本院轄區，本院就上開事件有管轄權，故本
    院於民國九十三年十月二十七日所為移轉管轄裁定，違反民
    事訴訟法第六條規定，為無效，爰依民法第一百十三條規定
    起訴請求，並聲明：應回復本院九十三年度訴字第四五一四
    號損害賠償事件及九十三年度救字第一四三號訴訟救助事件
    由本院審判之原狀。
三、本件未經言詞辯論，故無被告之聲明及陳述。
四、經查，本院九十三年度訴字第四五一四號損害賠償事件，原
    告係以第一商業銀行新營分行為被告，並主張該銀行本於本
    票、消費借貸及連帶保證之法律關係向臺灣臺南地方法院對
    原告提起七十三年度訴字第一三九二號乙案為侵權行為云云
    ，依上開原告主張之原因事實，係因侵權行為涉訟，非因銀
    行辦理放款或票據貼現業務涉訟甚明，且原告僅以第一商業
    銀行新營分行為單獨被告，並未主張第一商業銀行之總行有
    何侵權行為情事，則本院九十三年度訴字第四五一四號裁定
    以上開損害賠償事件，依民事訴訟法第二條第二項、第十五
    條第一項之規定，應由第一商業銀行新營分行營業所所在地
    及侵權行為地之臺灣臺南地方法院管轄，而將該事件移送於
    該管轄法院，並無違誤，故原告主張本院上開移送訴訟之裁
    定違反民事訴訟法第六條規定云云，顯無理由。又所謂民事
    訴訟，係為國家機關之法院就對立當事人間之私法上紛爭，
    適用法律，以判決解決之法律程序，故民事訴訟之當事人與
    受訴法院間之關係，為帶有公權力行使色彩之公法關係，法
    院所為之裁判，僅生終結當事人間私法上紛爭及訴訟關係之
    效力，並不使當事人與法院間發生任何私法上法律關係，從
    而，本件原告起訴主張本院九十三年度訴字第四五一四號裁
    定為無效，而依據民法第一百十三條關於私法上無效法律行
    為當事人責任之規定，請求本院及臺灣台南地方法院回復移
    送訴訟前由本院審判之原狀云云，在法律上顯無理由，亦無
    勝訴之望。此外，上開原告起訴主張之事實，並未敘及任何
    關於其與被告第一商業銀行新營分行間法律行為無效情事，
    原告復未提出相關證據資料證明之，難認被告第一商業銀行
    新營分行對原告有何回復原狀義務存在，是原告主張被告第
    一商業銀行新營分行應負回復原狀責任云云，於法亦屬無據
    。
五、綜上，本件原告之訴，依其所訴之事實，在法律上顯無理由
    ，亦無勝訴之望，爰不經言詞辯論，逕以判決駁回之。
六、結論：本件原告之訴，為無理由，依民事訴訟法第七十八條
    、第八十五條第一項前段、第二百四十九條第二項，判決如
    主文。
中　　華　　民　　國　　94　　年　　9 　　月　　12　　日
                  民事第六庭    法　官　楊晉佳
以上正本係照原本作成。
如不服本判決，應於判決送達後20日內依對造人數檢具繕本向本
院提出上訴狀上訴於臺灣高等法院。
中　　華　　民　　國　　94　　年　　9 　　月　　13　　日
                                書記官  朱俶伶
